---
title: "Funciones en R y la familia apply"
output: html_notebook
---
## Funciones en R

Las funciones son bloques de código que se pueden reutilizar para realizar una tarea específica en un programa.
En R, las funciones se definen utilizando la palabra reservada "function" seguida del nombre de la función y los argumentos entre paréntesis. 

La estructura básica de una función es la siguiente:

```{r}
nombre_funcion <- function(argumento1, argumento2, ...) {
  # cuerpo de la función
  resultado <- operaciones
  return(resultado)
}
```

- nombre_funcion: el nombre de la función que se está definiendo.
- argumento1, argumento2, ...: los argumentos de la función que se utilizarán en el cuerpo de la función.
- resultado: el valor que devuelve la función.

A continuación, se presenta un ejemplo de función que calcula la suma de dos números:

```{r}
suma <- function(a, b) {
  resultado <- a + b
  return(resultado)
}

suma(6, 9)
```

Los argumentos de una función pueden ser de diferentes tipos, como números, vectores, matrices, listas, entre otros y estos pueden ser pasados por valor o por referencia.

- Argumentos por valor: cuando se pasan argumentos por valor, se crea una copia del valor original en la memoria, por lo que cualquier modificación realizada en la función no afectará al valor original.

```{r}
x <- list(y = 1:10)

pass_by_value <- function(x){
  x$y <- 10:1
}

pass_by_value(x)
x$y
```
- Argumentos por referencia: en este caso pasa el puntero al objeto original lo que quiere decir que si cambia el argumento también cambia el objeto original debido a que es el mismo.

```{r}
x <- new.env()
x$y <- 1:10

pass_by_value <- function(x){
  x$y <- 10:1
}

pass_by_value(x)
x$y
```


## Familia apply

La familia apply de funciones en R permite aplicar una función a un conjunto de datos en una estructura específica, como una matriz, un data frame o una lista.

### lapply
La función lapply aplica una función a cada elemento de una lista y devuelve una lista con los resultados. La sintaxis básica es la siguiente:

```{r}
# lapply(X, FUN)
```

- X: la lista a la que se le aplicará la función.
- FUN: la función que se aplicará a cada elemento de la lista.

A continuación, se presenta un ejemplo de uso de lapply con una función que calcula el cuadrado de un número:

```{r}
# crear una lista de números
numeros <- list(1:5)

# definir una función que calcula el cuadrado de un número
cuadrado <- function(x) {
  return(x^2)
}

# aplicar la función cuadrado a cada elemento de la lista
resultado <- lapply(numeros, cuadrado)
```
### sapply

La función sapply es similar a lapply, pero intenta simplificar el resultado a un vector o matriz si es posible. La sintaxis básica es la siguiente:

```{r}
# sapply(X, FUN)
```

- X: la lista a la que se le aplicará la función.
- FUN: la función que se aplicará a cada elemento de la lista.

A continuación, se presenta un ejemplo de uso de sapply con una función que calcula el cuadrado de un número:

```{r}
# crear una lista de números
numeros <- list(1:5)

# definir una función que calcula el cuadrado de un número
cuadrado <- function(x) {
  return(x^2)
}

# aplicar la función cuadrado a cada elemento de la lista
resultado <- sapply(numeros, cuadrado)
```

### vapply

La función vapply es similar a sapply, pero permite especificar el tipo de valor de retorno. La sintaxis básica es la siguiente:

```{r}
# vapply(X, FUN, FUN.VALUE, ..., USE.NAMES = TRUE)
```

- X: es el vector, lista o matriz a la que se aplicará la función
- FUN: es la función que se aplicará
- FUN.VALUE: es un vector o matriz de valores que se utilizarán para especificar el tipo y tamaño del valor de retorno
- Los argumentos adicionales (...): son argumentos opcionales que se pueden pasar a la función.

En este ejemplo, crearemos una función personalizada que toma un número como argumento y devuelve el doble del número si es par, y un mensaje de error si es impar. Luego, aplicaremos esta función a cada elemento de un vector utilizando la función vapply.

```{r}
# Crear una función personalizada
doble_o_error <- function(x) {
  if (x %% 2 == 0) {
    return(x * 2)
  } else {
    stop("El número es impar")
  }
}

# Crear un vector de números
numeros <- c(2, 4, 8, 16)

# Aplicar la función personalizada a cada elemento del vector
resultados <- vapply(numeros, doble_o_error, numeric(1), USE.NAMES = FALSE)

# Mostrar los resultados
resultados
```

