---
title: "Homework 4"
output: html_notebook
---

## Configuración inicial

```{r}
# Preparing libraries
library(ggplot2)
library(dplyr)

# Loading dataframe
diamonds <- read.csv('diamonds.csv')

str(diamonds)
```
## Agregando geometrías

### 1. Dispersión

#### 1.1. Construya un gráfico de dispersión colocando en la estética carat (eje x) versus price (eje y), luego devuelva el gráfico.
```{r}
scatter_plot = ggplot(diamonds, aes(x = carat, y = price)) +
  geom_point()

scatter_plot
```
#### 1.2. Edite la estética y mapee el color con la variable clarity.
```{r}
scatter_plot = ggplot(diamonds, aes(x = carat, y = price, color = clarity)) + 
  geom_point()
```
#### 1.3. Devuelva el gráfico con esta modificación.
```{r}
scatter_plot
```
### 2. Histograma

#### 2.1. Construya el tipo de geometría histograma para la variable price. Configure el parámetro bins con el valor 40 y devuelva el gráfico.
```{r}
histogram_plot = ggplot(diamonds, aes(x = price)) +
  geom_histogram(bins = 40)

histogram_plot
```
#### 2.2. Agregue una escala logarítmica de base 10 y devuelva el gráfico para ver la diferencia.
```{r}
histogram_plot = ggplot(diamonds, aes(x = price)) +
  geom_histogram(bins = 40) +
  scale_x_log10()

histogram_plot
```
### 3. Boxplots

#### 3.1. Construya un gráfico de cajas colocando en la estética la variable cut (eje x) versus price (eje y). Agregue una escala logarítmica por defecto y por último devuelva el gráfico.
```{r}
box_plot = ggplot(diamonds, aes(x = cut, y = price)) + 
  geom_boxplot() + 
  scale_y_log10()

box_plot
```
#### 3.2. Edite el color de cada caja con el parámetro fill dentro de la estética y asignando la variable cut. Por último devuelva el gráfico.
```{r}
box_plot = ggplot(diamonds, aes(x = cut, y = price, fill = cut)) + 
  geom_boxplot() + 
  scale_y_log10()

box_plot
```
### 4. Faceting

#### 4.1. Filtre diamonds por la variable price que sea mayor a 1000 y por cut que contenga las categorías Good, Ideal y Premium. Luego asigne el resultado a la variable filtered_price.

```{r}
filtered_price <- diamonds %>% 
  filter(price > 1000 & cut %in% c("Good", "Ideal", "Premium"))

filtered_price
```
#### 4.2. Utilice la variable filtered_price para construir un gráfico de barras, en la estética configure x = cut, y = depth.
```{r}
bars_plot = ggplot(filtered_price, aes(x = cut, y = depth)) +
  geom_bar(stat = "identity")

bars_plot
```
#### 4.3. Por último aplique faceting para la variable clarity y devuelva la parcela de gráficos.
```{r}
bars_plot = ggplot(filtered_price, aes(x = cut, y = depth)) +
  geom_bar(stat = "identity") +
  facet_wrap(~ clarity)

bars_plot
```
#### 4.4. Edite la estética y configure el parámetro fill con la variable clarity. Luego devuelva la parcela de gráficos con esta modificación.
```{r}
bars_plot = ggplot(filtered_price, aes(x = cut, y = depth, fill = clarity)) +
  geom_bar(stat = "identity") +
  facet_wrap(~ clarity)

bars_plot
```
## Grouping and summarizing

### 1. Utilice diamonds para construir un agrupamiento por la variable cut, luego aplique summarize para encontrar la media de las variables x, y, z (los nombres de los valores sumarizados serán mediaX, mediaY, mediaZ, respectivamente). Asigne el resultado a la variable median_dimension_diamond, por último imprima la variable.
```{r}
median_dimension_diamond <- diamonds %>% 
                              group_by(cut) %>% 
                              summarize(mediaX = mean(x), mediaY = mean(y), mediaZ = mean(z))

median_dimension_diamond
```
### 2. Utilice diamonds para filtrar por la variable cut igual a Premium. Luego agrupe por la variable clarity y utilice summarize para encontrar minimo y maximo de price (los nombres de los valores sumarizados serán minPrice y maxPrice, respectivamente). Asigne el resultado a la variable cut_premium e imprima el valor de la variable.
```{r}
cut_premium <- diamonds %>% 
                 filter(cut == "Premium") %>% 
                 group_by(clarity) %>% 
                 summarize(minPrice = min(price), maxPrice = max(price))

cut_premium
```
### 3. Construya un gráfico de barras y utilice cut_premium como set de datos, configure x=clarity, y=maxPrice y el color de relleno (fill) con la variable clarity. Por último devuelva el gráfico.
```{r}
ggplot(cut_premium, aes(x = clarity, y = maxPrice, fill = clarity)) +
  geom_bar(stat = "identity") +
  labs(x = "Clarity", y = "Max Price") +
  ggtitle("Max Price by Clarity for Premium Cut Diamonds")
```

